【裁判字號】    99,訴,775
【裁判日期】    991022
【裁判案由】    違反毒品危害防制條例
【裁判全文】
臺灣嘉義地方法院刑事判決               99年度訴字第775號
公  訴  人  臺灣嘉義地方法院檢察署檢察官
被      告  甲○○
上列被告因違反毒品危害防制條例案件，經檢察官提起公訴（九
十九年度毒偵字第一四二八號），本院合議庭裁定由受命法官獨
任進行簡式審判程序而為判決如下：
    主  文
甲○○施用第一級毒品，累犯，處有期徒刑玖月。
    事  實
一、甲○○前於民國九十年間施用毒品，經臺灣雲林地方法院裁
    定觀察、勒戒，移付執行後，因認無繼續施用毒品之傾向，
    執行完畢釋放，並據臺灣雲林地方法院檢察署檢察官以九十
    年度毒偵字第一○九三號為不起訴處分確定；前開觀察、勒
    戒執行完畢後五年內，復於九十一年間施用毒品，經本院裁
    定觀察、勒戒，移付執行後，因認無繼續施用毒品之傾向，
    執行完畢釋放，並據臺灣嘉義地方法院檢察署檢察官以九十
    二年度毒偵緝字第二號為不起訴處分確定。另於九十二年間
    犯施用毒品罪，經臺灣高等法院臺南分院九十三年度上訴字
    第七三○號判決判處有期徒刑八月確定；九十三年間犯竊盜
    罪，經臺灣雲林地方法院九十三年度港簡字第二六一號判決
    判處有期徒刑六月確定；前開八月、六月有期徒刑經定其應
    執行之刑為有期徒刑一年，九十五年二月五日執行完畢。詎
    仍不知悔改，基於施用毒品之犯意，於九十九年八月八日上
    午十時四十五分許回溯九十六小時內某時，在其嘉義縣東石
    鄉東石村東石一八四號住處內，以針筒注射方式，施用第一
    級毒品海洛因一次（人體代謝為嗎啡）。嗣於同月八日上午
    十時四十五分許，警方在甲○○同意下採集尿液送驗，結果
    呈嗎啡陽性反應，惟甲○○已用罄毒品並丟棄針筒。
二、案經嘉義縣警察局朴子分局報告臺灣嘉義地方法院檢察署檢
    察官偵查起訴。
    理  由
一、本件被告甲○○所涉犯者為毒品危害防制條例第十條第一項
    法定刑為「六月以上五年以下有期徒刑」之施用第一級毒品
    罪，非死刑、無期徒刑、最輕本刑為三年以上有期徒刑之罪
    或高等法院管轄第一審案件。本院行準備程序中，被告就被
    訴事實為有罪之陳述，經告知簡式審判程序之旨，並聽取檢
    察官及被告之意見後，本院爰依刑事訴訟法第二百七十三條
    之一第一項裁定由受命法官獨任進行簡式審判程序。因此，
    本件簡式審判程序之證據調查依刑事訴訟法第二百七十三條
    之二規定不受同法第一百五十九條第一項、第一百六十一條
    之二、第一百六十一條之三、第一百六十三條之一及第一百
    六十四條至第一百七十條規定之限制，此合先敘明之。
二、事實欄記載之犯罪事實，為被告於審理時坦承不諱（本院卷
    第二十四頁審判筆錄），核與其警詢及偵查中供述相符（警
    卷第二頁調查筆錄，偵查卷第十九頁訊問筆錄）。被告之尿
    液經警採集送驗，呈嗎啡陽性反應結果，有台灣檢驗科技股
    份有限公司濫用藥物檢驗報告、尿液代號與真實姓名對照表
    在卷可查（警卷第四頁、第五頁）。是被告自白與事實相符
    ，事證明確，其施用毒品犯行堪以認定。
三、按海洛因係毒品危害防制條例第二條第二項第一款所定之第
    一級毒品。核被告所為，係犯毒品危害防制條例第十條第一
    項之施用第一級毒品罪。被告前於九十年間施用毒品，經臺
    灣雲林地方法院裁定觀察、勒戒，移付執行後，因認無繼續
    施用毒品之傾向，執行完畢釋放，並據臺灣雲林地方法院檢
    察署檢察官以九十年度毒偵字第一○九三號為不起訴處分確
    定；前開觀察、勒戒執行完畢後五年內，復於九十一年間施
    用毒品，經本院裁定觀察、勒戒，移付執行後，因認無繼續
    施用毒品之傾向，執行完畢釋放，並據臺灣嘉義地方法院檢
    察署檢察官以九十二年度毒偵緝字第二號為不起訴處分確定
    等情，有臺灣嘉義地方法院檢察署刑案資料查註紀錄表、臺
    灣高等法院被告前案紀錄表附卷可參（偵查卷前案卷宗，本
    院卷第三頁至第十頁）。本件雖於觀察、勒戒執行完畢五年
    後再犯，惟被告既於觀察、勒戒執行完畢後五年內早已違犯
    施用毒品罪經法院裁定觀察、勒戒，顯見施以觀察勒戒或強
    制戒治，無法收其果效，自無毒品危害防制條例第二十條所
    定「五年後再犯」付觀察勒戒之除刑化規定適用之餘地，本
    件應依毒品危害防制條例第十條施用毒品犯罪處罰（最高法
    院九十五年度第七次刑事庭會議參照）。
四、被告持有第一級毒品之低度行為，應為施用第一級毒品之高
    度行為所吸收，不另論罪。另查，被告於九十二年間犯施用
    毒品罪，經臺灣高等法院臺南分院九十三年度上訴字第七三
    ○號判決判處有期徒刑八月確定；九十三年間犯竊盜罪，經
    臺灣雲林地方法院九十三年度港簡字第二六一號判決判處有
    期徒刑六月確定；前開八月、六月有期徒刑經定其應執行之
    刑為有期徒刑一年，九十五年二月五日執行完畢等情，有上
    述前案紀錄可循，其受有期徒刑之執行完畢，五年以內故意
    再犯本件有期徒刑以上之罪，為累犯，應依刑法第四十七條
    第一項加重其刑。
五、爰依被告之陳述（本院卷第二十六頁審判筆錄）及前開前案
    紀錄資料，審酌被告因身染毒癮施用毒品之犯罪動機及目的
    ；犯罪時未受明確之刺激；獨自一人以針筒注射第一級毒品
    之犯罪手段；已婚，育有三名子女，均已成年，父母均已辭
    世，須扶養養父，三姐三妹，之前受僱養蚵之生活狀況；有
    毒品、竊盜等前科之品行；國中肄業之智識程度；本件係屬
    自戕行為，並無明顯被害人可言；施用毒品，無視國家查緝
    毒品之禁令，違反注意義務重大，對於國家社會具有潛在危
    險性；犯罪後尚能坦承犯行之態度等一切情狀，判處如主文
    所示之刑。
據上論斷，應依刑事訴訟法第二百七十三條之一第一項、第二百
九十九條第一項前段，毒品危害防制條例第十條第一項，刑法第
十一條前段、第四十七條第一項，判決如主文。
本案經檢察官侯德人到庭執行職務。
中    華    民    國    99    年    10    月    22    日
                      刑事第一庭  法  官  張道周
以上正本證明與原本無異。
如不服本判決應於收受判決後10日內向本院提出上訴書狀，並應
敘述具體理由；其未敘述上訴理由者，應於上訴期間屆滿後20日
內向本院補提理由書（均須按他造當事人之人數附繕本）「切勿
逕送上級法院」。
中    華    民    國    99    年    10    月    22    日
                                  書記官  張菀純
附記本判決之論罪法條全文
毒品危害防制條例第十條第一項
施用第一級毒品者，處六月以上五年以下有期徒刑。

司法院資訊處製作；財團法人民間司法改革基金會備份。
